臺灣新北地方法院民事裁定  
111年度消債更字第456號
聲  請  人  張穗圓  
代  理  人  鄧又輔律師
上列當事人因消費者債務清理事件，聲請更生，本院裁定如下：
    主  文
聲請人應於本裁定送達後十日內，補正下列事項到院，逾期未補
正，即駁回其聲請：
一、預納郵務送達費新臺幣（下同）捌仟陸佰元（按債務人及債
    權人總人數，以每人10份，每份43元計算）。
二、依消費者債務清理條例第3條規定，債務人不能清償債務或
    有不能清償之虞者，得依本條例所訂更生或清算程序，清理
    其債務，是以請聲請人「具體釋明」確有債務不能清償獲有
    不能清償之虞之情事，並提出相關證明文件以資證明。聲請
    人並應具體說明其債務發生之原因、為何積欠該債務及為何
    ？本件無法與最大債權人達成前置調解之詳細情形為何？又
    請說明各債權人提供之清償方案具體內容及與聲請人所提清
    償方案之差距各為何？並提出前置調解不成立當時出具之收
    入切結書、財產及收入狀況說明書及相關證明文件，與所陳
    調解不成立原因之相關證明文件。
三、聲請前5年內是否曾任公司或營利事業單位之負責人、執行
    業務股東、董事、經理人、清算人、發起人、監察人、檢查
    人、重整人、重整監督人；如曾任前揭職務，應提出該公司
    或營利事業單位於聲請人聲請前1日（即民國111年7月6日）
    回溯5年之營利事業所得稅申報書及營業人營業稅額申報書
    ，或綜合所得稅申報書。
四、聲請人聲請前2年（即自109年7月7日起至111年7月6日止）
    之財產變動狀況：包含就不動產、動產所為之所有有償（買
    賣、互易、設定抵押權等）、無償（贈與、第三人清償等）
    行為所生之財產變動；倘於該段期間曾經取得或喪失不動產
    所有權，應詳為標明不動產之坐落地號、建號及其取得或出
    售之對價（買賣契約等）相關資料；如有終止保險契約，應
    陳報終止日期、領取解約金數額。最近5年內從事國內外股
    票、期貨、基金或其他金融商品之投資交易明細及證明文件
    。
五、財產及收入狀況說明書，應表明至少下列事項，並提出證明
    文件：
　㈠財產目錄：土地、建築物最新登記謄本（含他項權利部）、
    動產（含名稱、種類、數量）、聲請人於各金融機構之全部
    存摺及證券集保存摺之「完整全部內頁」影本（須附銀行名
    稱及帳號、完整內頁資料並補登至本裁定送達日之後）、股
    票（含公司、營利事業統一編號、主營業所所在地）、保險
    單（含以本人及配偶、未成年子女、父母為要保人或受益人
    之人壽保單及儲蓄性、投資性保單）、事業投資或其他資產
    在內之所有財產，並其性質及所在地；如財產附有擔保權、
    優先權或其他負擔，應一併表明（如抵押權、質權等），並
    提出該等權利之設定契約書。
　㈡收入數額：自民國109年7月份迄今之每月薪資袋或薪資明細
    單（含本俸、佣金、獎金、津貼等）、在職證明、薪資入帳
    存摺封面及內頁等證明文件、年金、保險給付、租金收入、
    退休金或退休計畫收支款、各類政府補助金、分居或離婚贍
    養費或其他收入款項在內之所有收入款項。及應陳報聲請人
    有無於何公司行號兼職及每月兼職收入與證明文件。
　㈢必要支出數額：請聲請人陳報自109年7月份迄今之個人必要
    生活支出，是否以新北市公告最低生活費用1.2倍之標準計
    算？請注意消費者債務清理條例第64條之2各項規定與立法
    理由後，再為陳報。又倘聲請人選擇不依上開規定為最低生
    活費之陳報，即應釋明及詳列自109年7月份迄今每月必要支
    出總額、具體項目、各項支出之金額及說明其必要性，並列
    表成冊（勿僅以概括方式陳報），暨提出相關單據（如發票
    、收據、繳費證明、轉帳存摺內頁等）；又消費者債務清理
    條例施行細則第21之1條第1項已列舉債務人必要支出之項目
    ，故逾此範圍之支出，即應特別說明其得列為必要生活費用
    之原因並證明其必要性，否則本院無從可證為聲請人之必要
    支出項目，自不得列入計算必要生活費用數額。
　㈣依法應受聲請人扶養之人：應分擔張巫容妹扶養義務之人數
    及其姓名、與受扶養人之關係，並提出張巫容妹及其他扶養
    義務人之最新戶籍謄本（記事欄勿省略），暨提出聲請人聲
    請更生前2年實際支出應受扶養人張巫容妹之扶養金額及其
    證明文件，應受扶養人張巫容妹及其他扶養義務人之109至1
    10年度綜合所得稅各類所得資料清單及最新之國稅局財產歸
    屬資料。
　㈤請詳加說明南山人壽保險股份有限公司分別於110年6月24日
    存入61,025元、2,550元；110年12月23日存入31,942元至聲
    請人中華郵政新莊郵局帳號之原因為何？
  ㈥依聲請人提出之戶籍謄本所示，聲請人之戶籍地為新北市雙
　　溪區；復參以聲請人自陳目前任職於日華建築物清潔服務股
　　份有限公司；再觀諸聲請人提出之房屋租賃契約書所示，其
　　租賃期間為自105年2月1日至106年1月31日止，是上開資料
　　均無從釋明聲請人實際上係居住於新北市蘆洲區。請聲請人
　　說明目前實際上居住於何處？另請說明為何未居住於戶籍地
    而需另外租屋？聲請人如何通勤上班？並請提出相關文件釋
    明。
六、提出聲請人本人所有保險單（含以聲請人為要保人或受益
    人之人壽保單及儲蓄性、投資性保單），並敘明各保險契約
    有效期限、每期保費金額、有無曾以保單向保險公司借款，
    以及若終止該等保險契約，可領回之金額各為若干？暨提出
    繳交保費單據及保險契約影本。
    理  由
一、按聲請更生或清算不合程式或不備其他要件者，法院應以裁
    定駁回之，但其情形可以補正者，法院應定期間先命補正，
    消費者債務清理條例第8條定有明文。
二、查本件聲請人具狀聲請更生，惟未提出前開資料到院，爰定
    期命補正，如逾期未補正，則駁回其聲請。
三、依消費者債務清理條例第6條第3項、第8條但書，裁定如主
    文。
中　　華　　民　　國　　111 　年　　10　　月　　28　　日
                  民事第八庭    法　官　黃信樺
上為正本係照原本作成
不得抗告
中　　華　　民　　國　　111 　年　　10　　月　　28　　日
                                書記官　楊振宗